{"related": ["aprestar", "apresto"], "etymology": null, "url": "https://en.wiktionary.org/wiki/aprestarse", "definitions": ["(reflexive) to prepare oneself"], "verb": "aprestarse", "synonyms": [], "description": "aprestarse (first-person singular present me apresto, first-person singular preterite me aprest\u00e9, past participle aprestado)", "conjugations": {"imperative": {"affirmative": ["", "apr\u00e9state", "apr\u00e9stese", "aprest\u00e9monos", "aprestaos", "apr\u00e9stense"], "negative": ["", "no te aprestes", "no se apreste", "no nos aprestemos", "no os aprest\u00e9is", "no se apresten"]}, "infinitive": "aprestarse", "indicative": {"future": ["me aprestar\u00e9", "te aprestar\u00e1s", "se aprestar\u00e1", "nos aprestaremos", "os aprestar\u00e9is", "se aprestar\u00e1n"], "preterite": ["me aprest\u00e9", "te aprestaste", "se aprest\u00f3", "nos aprestamos", "os aprestasteis", "se aprestaron"], "imperfect": ["me aprestaba", "te aprestabas", "se aprestaba", "nos aprest\u00e1bamos", "os aprestabais", "se aprestaban"], "conditional": ["me aprestar\u00eda", "te aprestar\u00edas", "se aprestar\u00eda", "nos aprestar\u00edamos", "os aprestar\u00edais", "se aprestar\u00edan"], "present": ["me apresto", "te aprestas (t\u00fa) - se aprest\u00e1s (vos)", "se apresta", "nos aprestamos", "os aprest\u00e1is", "se aprestan"]}, "pastparticiple": {"plural": {"feminine": "aprestadas", "masculine": "aprestados"}, "singular": {"feminine": "aprestada", "masculine": "aprestado"}}, "gerund": "aprest\u00e1ndose", "subjunctive": {"imperfect_se": ["me aprestase", "te aprestases", "se aprestase", "nos aprest\u00e1semos", "os aprestaseis", "se aprestasen"], "future": ["me aprestare", "te aprestares", "se aprestare", "nos aprest\u00e1remos", "os aprestareis", "se aprestaren"], "imperfect_ra": ["me aprestara", "te aprestaras", "se aprestara", "nos aprest\u00e1ramos", "os aprestarais", "se aprestaran"], "present": ["me apreste", "te aprestes (t\u00fa) - se aprest\u00e9s (vos)", "se apreste", "nos aprestemos", "os aprest\u00e9is", "se apresten"]}}, "pronunciations": []}